臺灣屏東地方法院刑事判決　　　　　　 96年度交訴緝字第4號
公　訴　人　臺灣屏東地方法院檢察署檢察官
被　　　告　甲○○
上列被告因過失致死案件，經檢察官提起公訴（93年度偵字第23
19號），被告於準備程序進行中就被訴事實為有罪之陳述，本院
合議庭裁定由受命法官獨任進行簡式審判程序，判決如下：
    主  文
甲○○因過失致人於死，處有期徒刑壹年肆月。
    事  實
一、甲○○曾犯肇事致人傷害逃逸罪，經本院判處有期徒刑6 月
    ，如易科罰金以銀元300 元折算1 日，緩刑2 年，於民國93
    年2 月24日確定，並經吊銷其駕駛執照。詎其於93年4 月11
    日晚上7 時許，在高雄市楠梓區某工地飲酒酒醉後，竟仍駕
    駛車牌號碼WN-8513 號自用小客車上路，途中於屏東縣屏東
    市海豐某加油站稍事休息後，又繼續駕駛上開自用小客車沿
    屏17線（起訴書誤載為臺17線）公路由南往北行駛，欲返回
    屏東縣鹽埔鄉○○村○○路15號家中，迨當晚10時15分許，
    行抵屏17線北上8.7 公里處（即屏東縣九如鄉○○路），在
    劃有行車分向線之路段，應注意並能注意對面有來車交會時
    不得超車，竟疏未注意，即貿然駛入對向車道，並以時速約
    60公里之速度超車，適游榮祥騎乘車牌號碼WQF-539 號機車
    沿對向車道由北往南而至，因遭甲○○駕駛之上開自用小客
    車迎面撞上，以致人車倒地（機車刮地痕長達101.7 公尺）
    ，受有頭部外傷、脊椎骨骨折、骨盆腔骨折、雙大腿骨折及
    出血性休克等傷害，於當晚10時45分送抵醫院急救前即告死
    亡。肇事後，甲○○於當晚10時49分經警實施酒測結果，其
    吐氣所含酒精濃度仍高達每公升0.32毫克，超過每公升0.25
    毫克之限制。
二、案經屏東縣警察局里港分局報請臺灣屏東地方法院檢察署檢
    察官相驗後自動檢舉偵查起訴。
    理  由
一、本件被告甲○○所犯為死刑、無期徒刑或最輕本刑3 年以上
    有期徒刑以外之罪，且非高等法院管轄第一審之案件，被告
    於準備程序進行中就被訴事實為有罪之陳述，經告知簡式審
    判程序之旨，並聽取公訴人及被告之意見後，本院合議庭認
    為適宜，而依刑事訴訟法第273 條之1 第1 項之規定，裁定
    本件由受命法官獨任進行簡式審判程序，合先敘明。
二、前揭事實，迭據被告於警詢、檢察官偵查中及本院審理時坦
    承不諱，核與被害人游榮祥之父乙○○於警詢及檢察官偵查
    中陳述之情節相符，並有警製道路交通事故現場圖、道路交
    通事故調查報告表(一)、(二)及照片附卷可稽。又被害人游榮祥
    確因本件車禍致受有頭部外傷、脊椎骨骨折、骨盆腔骨折、
    雙大腿骨折及出血性休克等傷害而死亡一節，亦經檢察官督
    同檢驗員相驗屬實，製有勘驗筆錄、鑑定驗斷書及相驗屍體
    證明書在卷足憑。
三、按汽車超車時，對面有來車交會者，不得超車，道路交通安
    全規則第101 條第1 項第2 款定有明文。被告駕駛自用小客
    車於前揭時、地超車時，理應注意及此，且依當時之狀況，
    並無不能注意之情事，詎其竟疏未注意，即貿然駛入對向車
    道超車，致與對向車道被害人游榮祥騎乘之機車相撞肇事，
    自難辭過失之責。至被害人游榮祥事後經抽血檢驗，其血液
    中酒精濃度達305.5MG/DL（折合吐氣所含酒精濃度約每公升
    1.5 毫克），疑係酒後駕車，而有違道路交通安全規則第11
    4 條第1 款之規定，惟此並非導致本件車禍發生之原因，尚
    難謂被害人游榮祥對於車禍之發生與有過失，尤難據以解免
    被告過失之責。又被害人游榮祥係因本件車禍而受傷死亡，
    其死亡之結果與被告之過失行為間，顯有相當因果關係，事
    證明確，被告犯行洵堪認定。
四、按行為後法律有變更者，適用行為時之法律。但行為後之法
    律有利於行為人者，適用最有利於行為人之法律。修正後刑
    法第2 條第1 項定有明文。本件論罪科刑所適用之刑法於94
    年2 月2 日修正公布，95年7 月1 日施行，被告行為後刑法
    法律有變更，其中刑法第33條第5 款原規定：「罰金：一元
    以上。」修正後改為：「罰金：新臺幣一千元以上，以百元
    計算之。」比較新舊法，關於刑法第276 條第1 項法定刑罰
    金部分，以適用修正前刑法之規定較有利於被告，則本件自
    應適用被告行為時刑法之規定。
五、核被告所為，係犯修正前刑法第276 條第1 項之過失致人於
    死罪。被告之駕駛執照業經吊銷，尚未重新考領，且其飲用
    酒類後吐氣所含酒精濃度達每公升0.32毫克，超過道路交通
    安全規則第114 條第1 款所定每公升0.25毫克之標準，有道
    路交通事故調查報告表(二)及酒精測定紀錄表之記載在卷可稽
    ，被告無駕駛執照駕車及酒醉駕車，因而致人死亡，依法應
    負刑事責任，應依道路交通管理處罰條例第86條第1 項之規
    定，加重其刑。爰審酌被告曾有肇事致人受傷而逃逸之紀錄
    ，且本件車禍之發生其過失情節嚴重，及被害人游榮祥出生
    於63年1 月20日，甫滿30歲，正當年富力壯，即橫遭不測，
    殊值憐憫，暨被告於犯罪後雖坦承犯行，惟於本院審理中逃
    亡，復迄未與被害人游榮祥之家屬和解，賠償其等所受之損
    害等一切情狀，量處如主文所示之刑，以示懲儆。又被告雖
    在有偵查職權之機關或公務員尚未發覺其為犯罪行為人之前
    ，自為報告其犯罪行為，但其於本院審理中逃亡，而逃避接
    受裁判，經本院於93年9 月14日發布通緝，直至96年10月17
    日始緝獲到案，自與修正前刑法第62條前段規定自首之條件
    不符，而不得減輕其刑。另被告犯罪之時間雖在96年4 月24
    日以前，惟其於96年7 月16日中華民國九十六年罪犯減刑條
    例施行前經本院通緝，並於96年10月17日緝獲到案，尚非於
    96年12月31日以前自動歸案接受審判，依中華民國九十六年
    罪犯減刑條例第5 條之規定，亦不得依該條例予以減刑，均
    併此說明。
據上論斷，應依刑事訴訟法第273 條之1 第1 項、第299 條第1
項前段，道路交通管理處條例第86條第1 項，刑法第2 條第1 項
前段、修正前刑法第276 條第1 項，罰金罰鍰提高標準條例第1
條前段，判決如主文。
本案經檢察官陳俊宏到庭執行職務。
中　　華　　民　　國　　96　　年　　11　　月　　16　　日
                  　交通法庭    法  官  春生
以上正本證明與原本無異。
如不服本判決應於收受本判決送達後10日內向本院提出上訴書狀
，其未敘述上訴理由者，並得於提起上訴後10日內向本院補提理
由書狀（均須按他造當事人之人數附繕本）「切勿逕送上級法院
」。
中　　華　　民　　國　　96　　年　　11　　月　　16　　日
                                書記官  唐淑嫻
附錄本判決論罪科刑法條：
刑法第276條第1項：
因過失致人於死者，處2 年以下有期徒刑、拘役或2 千元以下罰
金。
